臺灣臺東地方法院刑事判決
111年度交易字第42號
公  訴  人  臺灣臺東地方檢察署檢察官
被      告  鄧建謙




上列被告因公共危險案件，經檢察官提起公訴（111年度偵字第7
79號），本院於準備程序進行中，因被告就被訴事實為有罪之陳
述，經告知簡式審判程序意旨，並聽取當事人之意見後，裁定改
依簡式審判程序審理，判決如下：
    主      文
鄧建謙犯刑法第一百八十五條之三第一項第一款之不能安全駕駛
動力交通工具罪，處有期徒刑陸月，併科罰金新臺幣參萬元，有
期徒刑如易科罰金、罰金如易服勞役，均以新臺幣壹仟元折算壹
日。　
    事實及理由
一、適用簡式審判程序之有罪判決書之製作，準用第454條之規
    定，刑事訴訟法第310條之2定有明文。本案犯罪事實及證據
    ，除證據部分補充被告鄧建謙於本院行準備程序及審理程序
    時之自白、陳述者外，其餘均引用如附件檢察官起訴書之記
    載。
二、論罪科刑之依據
(一)核被告所為，係犯刑法第185條之3第1項第1款之不能安全駕
    駛動力交通工具罪。查被告前因公共危險案件，經本院以11
    0年度東原交簡字第154號判決判處有期徒4月，併科罰金新
    臺幣(下同)2萬元確定，並於民國110年11月3日易科罰金執
    行完畢，有臺灣高等法院被告前案紀錄表1份在卷可查，然
    檢察官應就被告構成累犯事實指出證明方法之具體內涵。所
    謂檢察官應就被告構成累犯事實「具體指出證明方法」，係
    指檢察官應於法院調查證據時，提出足以證明被告構成累犯
    事實之前案徒刑執行完畢資料，例如前案確定判決、執行指
    揮書、執行函文、執行完畢（含入監執行或易科罰金或易服
    社會勞動執行完畢、數罪係接續執行或合併執行、有無被撤
    銷假釋情形）文件等相關執行資料，始足當之。至一般附隨
    在卷宗內之被告前案紀錄表，係司法機關相關人員依憑原始
    資料所輸入之前案紀錄，僅提供法官便於瞭解本案與他案是
    否構成同一性或單一性之關聯、被告有無在監在押情狀等情
    事之用，並非被告前案徒刑執行完畢之原始資料或其影本，
    是檢察官單純空泛提出被告前案紀錄表，尚難認已具體指出
    證明方法而謂盡其實質舉證責任。又檢察官雖未主張或具體
    指出證明方法，本院因而未論以累犯或依累犯規定加重其刑
    ，然基於累犯資料本來即可以在刑法第57條第5款「犯罪行
    為人之品行」中予以負面評價，自仍得就被告可能構成累犯
    之前科、素行資料，列為刑法第57條第5款所定「犯罪行為
    人之品行」之審酌事項，附此敘明。　　　　　　　　　
(二)爰以行為人之責任為基礎，並審酌被告明知酒精成分對人之
    意識能力具有不良影響，酒後騎乘普通重型機車對一般往來
    之公眾及駕駛人自身皆具有高度危險性，既漠視自己安危，
    尤罔顧公眾安全，而被告除上述前案紀錄外，另於97年至11
    1年間亦有酒後駕車之紀錄(4次)，況最末次係發生於本案之
    前一日即111年2月7日，且吐氣所含酒精濃度亦達每公升1.0
    0毫克，更因不勝酒力撞及停放路旁之車輛，有臺灣高等法
    院被告前案紀錄表及本院111年東交簡字第97號判決在卷可
    按，竟仍不知警惕，於隔日再次服用酒類後，吐氣酒精濃度
    達每公升1.10毫克，仍騎乘普通重型機車於公眾往來之道路
    ，已有危害行車安全之虞；然慮及被告犯後坦承犯行，態度
    尚可，兼衡其於本院審理時自陳軍校高職畢業之教育程度、
    前份工作為開洗腎專車、月收入約2萬7,000元、父親過世後
    即未工作、家庭經濟狀況勉持、離婚、育有成年子女1名、
    現需撫養母親、因照護罹患失智症之母親壓力巨大、現有在
    服用憂鬱症藥物；暨其於偵查中提出之陳情書及其母親之衛
    生福利部臺東醫院診斷證明書、醫療費用收據、臺北榮民總
    醫院臺東分院診斷證明書2份等一切情狀（見本院卷第39頁
    及偵卷第67至79頁），量處如主文所示之刑，並諭知易科罰
    金及易服勞役之折算標準，以示懲儆。
據上論斷，應依刑事訴訟法第273條之1第1項、第299條第1項前
段，刑法第185條之3第1項第1款、第41條第1項前段、第42條第3
項前段，刑法施行法第1條之1第1項，判決如主文。　　　
本案經檢察官謝長夏提起公訴，檢察官馮興儒到庭執行職務。
中　　華　　民　　國　　111 　年　　5 　　月　  31 　日
                  刑事第一庭    法  官  施伊玶
以上正本證明與原本無異。
如不服本判決應於收受送達後20日內向本院提出上訴書狀，並應
敘述具體理由；其未敘述上訴理由者，應於上訴期間屆滿後20日
內向本院補提理由書（均須按他造當事人之人數附繕本）。「切
勿逕送上級法院」。告訴人或被害人對於本判決如有不服，請書
具不服之理由狀，請求檢察官上訴者，其上訴期間之計算係以檢
察官收受判決正本之日期為準。　　　　　　　 
　　　　　　　                  書記官  劉嘉綸
中　　華　　民　　國　　111 　年　　6 　　月　　1 　　日

附錄論罪科刑法條　　　　　　　　　　　　　　　　　　
中華民國刑法第185條之3
駕駛動力交通工具而有下列情形之一者，處3年以下有期徒刑，
得併科30萬元以下罰金：
一、吐氣所含酒精濃度達每公升零點二五毫克或血液中酒精濃度達百分之零點零五以上。　　　　　　　　　　
附件：
臺灣臺東地方檢察署檢察官起訴書
                                      111年度偵字第779號
　　被　　　告　鄧建謙　男　56歲（民國00年0月00日生）
　　　　　　　　　　　　住臺東縣○○市○○里○○街00巷0
　　　　　　　　　　　　　號
　　　　　　　　　　　　居臺東縣○○市○○里○○路000巷0
　　　　　　　　　　　　　0弄00號
　　　　　　　　　　　　國民身分證統一編號：Z000000000號

上列被告因公共危險案件，業經偵查終結，認應提起公訴，茲將
犯罪事實及證據並所犯法條分敘如下：
　　　　犯罪事實
一、鄧建謙前於民國110年間，因酒後駕車之公共危險案件，經法
    院判處有期徒刑4月確定，於110年11月3日易科罰金執行完畢。
    詎仍不知悔改，明知飲用酒類不得駕駛動力交通工具，竟於111年
    2月8日16時許，在臺東縣○○市○○○000巷00○00號居所飲用酒類
    後，於同日16時許，酒後騎乘車牌號碼000-000號普通重型機
    車上路。嗣於同日16時16分許行經臺東縣臺東市更生路973號前時
    ，因跨越分向限制線為警攔查，發現其面有酒容，並當場對
    其施以呼氣酒精濃度測試，於同日16時22分許，測得呼氣酒精
    濃度值為每公升1.10毫克，而查獲上情。
二、案經臺東縣警察局移送偵辦。
　　　　證據並所犯法條
一、上揭犯罪事實，業據被告鄧建謙於警詢及偵查中均坦承不諱
    ，並有臺東縣警察局飲酒時間確認單、臺東縣警察局當事人
    酒精測定紀錄表、呼氣酒精測試器檢定合格證書、臺東縣警察
    局舉發違反道路交通管理事件通知單影本各1份在卷可稽，足
    認被告之自白與事實相符，被告犯嫌應堪認定。
二、核被告所為，係犯刑法第185條之3第1項第1款之公共危險罪
    嫌。被告前受有期徒刑之執行完畢，5年內再犯本件有期徒刑
    以上之罪，為累犯，有本署刑案查註紀錄表附卷可稽，請依刑
    法第47條第1項規定加重其刑。
三、依刑事訴訟法第251條第1項提起公訴。
　  此　致
臺灣臺東地方法院
中　　華　　民　　國　 111　　年　　3 　　月　　30 　日
　　　　　　　　　　　　　　　檢察官 謝長夏
本件正本證明與原本無異
中　　華　　民　　國　 111　　年　　4 　　月　　8 　日
　　　　　　　　　　　　　　　書記官 李秋嬋
附錄本案所犯法條全文
中華民國刑法第185條之3
駕駛動力交通工具而有下列情形之一者，處 3 年以下有期徒刑
，得併科 30 萬元以下罰金：
一、吐氣所含酒精濃度達每公升零點二五毫克或血液中酒精濃度
達百分之零點零五以上。
二、有前款以外之其他情事足認服用酒類或其他相類之物，致不
能安全駕駛。
三、服用毒品、麻醉藥品或其他相類之物，致不能安全駕駛。
因而致人於死者，處 3 年以上 10 年以下有期徒刑，得併科 2
百萬元以下罰金；致重傷者，處 1 年以上 7 年以下有期徒刑，
得併科 1 百萬元以下罰金。
曾犯本條或陸海空軍刑法第 54 條之罪，經有罪判決確定或經緩
起訴處分確定，於十年內再犯第 1 項之罪因而致人於死者，處
無期徒刑或 5 年以上有期徒刑，得併科 3百萬元以下罰金；致
重傷者，處 3 年以上 10 年以下有期徒刑，得併科 2 百萬元以
下罰金。